【裁判字號】    92,易,60
【裁判日期】    920414
【裁判案由】    過失傷害
【裁判全文】
臺灣臺北地方法院刑事判決                            九十二年度易字第六○號
    公  訴  人  臺灣臺北地方法院檢察署檢察官
    被      告  甲○○
右列被告因過失傷害案件，經檢察官聲請簡易判決處刑（九十一年度偵字第一八六八
○號），本院改適用通常程序，判決如左：
    主      文
甲○○因過失傷害人，處拘役伍拾日，如易科罰金，以佰元折算壹日。
    事      實
一、甲○○與乙○○原為男女朋友，於民國九十一年四月二十七日下午十時許，二人
    因分手問題在臺北縣新店市○○路○段三二六號三樓甲○○住處發生爭執，甲○
    ○欲奪門而出，本應注意關門時應避免夾傷站立門旁之人，而斯時乙○○正站立
    門邊，且左手置於門框上，依當時客觀情狀亦無不能注意之情事，竟疏未注意，
    仍劇烈拉扯，並將門關上，致乙○○之左中指為門夾傷，而受有左中指撕裂傷併
    壓迫性傷害。
二、案經被害人乙○○訴由臺北縣政府警察局新店分局移送臺灣臺北地方法院檢察署
    檢察官偵查後聲請簡易判決處刑，本院改適用通常程序審理。
    理      由
一、訊據被告甲○○固坦承有於右揭時、地與告訴人乙○○發生爭吵之事實，惟矢口
    否認有何過失傷害犯行，辯稱：當時告訴人不讓伊出門，係告訴人把門往內推時
    自己夾傷云云。經查，右開犯罪事實迭據告訴人於警詢、檢察官偵查及本院訊問
    時指證綦詳；且告訴人確受有左中指撕裂傷併壓迫性傷害，於案發當日晚間至財
    團法人天主教耕莘醫院（下稱耕莘醫院）就診時，主訴為門夾傷乙節，有其所提
    之耕莘醫院診斷書乙紙在卷可稽，並有該醫院九十二年二月二十六日以九二耕醫
    病歷字第○一九七號函附之病歷摘錄單乙紙在卷足憑，核與告訴人所訴遭被告夾
    傷情節吻合；再參以被告於檢察官偵查時自承：「左中指的撕裂傷是在我與她推
    拉之間夾到門」及於本院訊問中供承：「因為我要離開，告訴人不讓我離開，在
    大門邊拉扯，告訴人的手指夾到門受傷有流血」等語，堪信告訴人上開指訴非虛
    。再衡諸告訴人之指訴及被告之供述，及斟酌當時關門動作之短暫、迅速，在別
    無其他積極證據證明下，本件固無從認定告訴人之受傷係出於被告之故意為之，
    然被告對在門邊拉扯可能造成告訴人之傷害，並非不能預見，竟疏未注意而將門
    關上，因而壓及告訴人之左中指，造成告訴人受有上開傷害，其有過失，至為灼
    然；且告訴人係因被告之過失而受傷，二者間有因果關係，亦甚明顯。被告所辯
    ，無非卸責之詞，不足採信。本件事證已臻明確，被告犯行堪以認定，應依法論
    科。
二、核被告所為，係犯刑法第二百八十四條第一項前段過失傷害罪。聲請簡易判決處
    刑書所載法條，同此認定，並無不當，公訴人於本院審理中論告稱被告係犯刑法
    第二百七十七條第一項之傷害罪嫌，尚有未合。爰審酌被告與告訴人原係男女朋
    友之關係，因分手糾紛而產生本件犯行，且告訴人所受傷勢尚屬輕微，惟其犯後
    飾詞否認犯行，拒與告訴人和解，顯無悔意，及其犯罪之手段、所生危害等一切
    情狀，量處如主文所示之刑，並諭知易科罰金之折算標準。
三、公訴意旨另略以：告訴人因被告前開過失，另受有左足撕裂傷，因認被告此部分
    亦涉有過失傷害云云。質之被告堅詞否認有此部分過失傷害犯行，辯稱：該傷係
    被告自行造成的，與伊無關等語。經查，告訴人左足係撕裂傷，並無類似左中指
    之壓迫性傷害，且其於耕莘醫院驗傷時，亦僅主訴左中指為門夾傷，有上開耕莘
    醫院診斷書、病歷摘錄單在卷可查，則告訴人左足撕裂傷是否為被告上開過失行
    為所造成，已非無疑。況告訴人於本院訊問中自陳該傷係被告以電視、杯子朝其
    身體丟擲所造成，亦未言及係遭門夾傷，益徵告訴人之左足撕裂傷，尚無從認定
    係被告過失傷害所造成，因此部分若有罪，與前揭論罪部分，為單純一罪之關係
    ，爰不另為無罪之諭知。至告訴人指稱被告砸其自己住處之電視、杯子致其左足
    受傷云云，不惟所述誇大，顯難採信；且縱然屬實，亦屬故意傷害之範疇，與起
    訴之過失傷害並非同一案件，非起訴（聲請簡易判決處刑）效力所及，本院無從
    併予審理，附此敘明。
據上論斷，應依刑事訴訟法第四百五十二條、第二百九十九條第一項前段，刑法第二
百八十四條第一項前段、第四十一條第一項，罰金罰鍰提高標準條例第一條前段、第
二條，判決如主文。
本案經檢察官黃立維到庭執行職務
中      華      民      國    九十二    年      四      月     十四     日
                                      臺灣臺北地方法院刑事第八庭
                                          法  官  宋  松  璟
右正本證明與原本無異。
如不服本判決，應於判決送達後十日內向本院提出上訴狀(應抄附繕本)。告訴人
或被害人如對於本判決不服者，應具備理由請求檢察官上訴，其上訴期間之計算
係以檢察官收受判決正本之日期為準。
                                          書記官  楊  文  祥
中      華      民      國    九十二    年      四      月     十四     日
附錄法條
中華民國刑法第二百八十四條
 (過失傷害罪)
因過失傷害人者，處六月以下有期徒刑、拘役或五百元以下罰金，致重傷者，處一年
以下有期徒刑、拘役或五百元以下罰金。
從事業務之人，因業務上之過失傷害人者，處一年以下有期徒刑、拘役或一千元以下
罰金，致重傷者，處三年以下有期徒刑、拘役或二千元以下罰金。


司法院資訊處製作；財團法人民間司法改革基金會備份。
